臺灣臺中地方法院刑事判決　　　　　　100年度交易字第805號
公　訴　人　臺灣臺中地方法院檢察署檢察官
被　　　告　李蒼元
上列被告因過失傷害案件，經檢察官提起公訴（100 年度偵字第
18567 號），被告於準備程序中為有罪之陳述，本院依簡式審判
程序審理，判決如下：
    主    文
李蒼元因過失傷害人，處有期徒刑肆月，如易科罰金，以新臺幣
壹仟元折算壹日。
    事    實
一、李蒼元於民國100 年4 月9 日凌晨，駕駛車牌號碼2325-FX
    號自用小客車，沿臺中市○○區○○路由逢甲路往西安街方
    向（即由南向北）行駛。嗣於同日凌晨2 時13分許，途經西
    屯區○○路與文華路127 巷交岔路口（為閃光號誌），原應
    注意汽車行駛時之車前狀況，並隨時採取必要之安全措施，
    且汽車行經行人穿越道，遇有行人穿越時，無論有無交通指
    揮人員指揮或號誌指示，均應暫停讓行人先行通過；而依當
    時天候晴、夜間有照明、柏油路面乾燥無缺陷、道路無障礙
    物、視距良好等情形，又無不能注意之情事，竟疏未注意及
    此，貿然穿越上開交岔路口。適有行人蔡岳霖自西屯區○○
    路與文華路127 巷口轉角處，沿行人穿越道由李蒼元之右前
    往左前（即由東向西）方向徒步穿越福星路，李蒼元駕駛之
    前揭車輛前車頭不慎撞擊蔡岳霖之身體左側，致蔡岳霖受有
    左肱骨頸骨折、左側頭部撕裂傷、左腓骨近端骨折、左髖臼
    骨折及髖關節脫臼、頭部外傷併腦震盪及枕骨骨折等傷害。
    嗣李蒼元於肇事後託友人報警處理並留在現場，在有偵查權
    限之人員或機關發覺犯罪嫌疑人前，主動向到場處理事故之
    員警陳明係肇事者，自首而接受裁判。
二、案經蔡岳霖訴由臺灣臺中地方法院檢察署檢察官偵查起訴。
    理    由
一、本件被告所犯係死刑、無期徒刑、最輕本刑為3 年以上有期
    徒刑以外之罪，其於準備程序進行中，就被訴事實為有罪之
    陳述，經本院告知簡式審判程序之旨，並聽取當事人之意見
    後，本院認無不得或不宜改依簡式審判程序進行之情形，爰
    依刑事訴訟法第273 條之1 第1 項規定，裁定本件進行簡式
    審判程序。
二、上開犯罪事實，業據被告李蒼元於本院準備程序、審理時坦
    承不諱，核與證人即告訴人蔡岳霖於偵查中之證述情節相符
    ，並有道路交通事故現場圖、道路交通事故調查報告表(一)、
    (二)、臺中市警察局（現改制為臺中市政府警察局）道路交通
    事故談話記錄表、交通事故補充資料表、臺中市○○○○○
    道路交通事故初步分析研判表、澄清綜合醫院中港分院診斷
    證明書、光田醫療社團法人光田綜合醫院診斷證明書、照片
    6 張等附卷可稽（詳100 他4643卷第39、26-37 、9 、11頁
    ），被告之自白與事實相符，堪予採信。又被告於偵查中雖
    陳稱：告訴人是走在斑馬線旁，並未走在斑馬線上等語，惟
    前揭道路交通事故現場圖上確已標示告訴人（即代號行人
    ）係在行人穿越道上行走，並經被告於現場圖之備考欄簽名
    確認），告訴人於案發時確係行走於行人穿越道上，即屬無
    誤。
三、按汽車行駛時，駕駛人應注意車前狀況，並隨時採取必要之
    安全措施；汽車行經行人穿越道，遇有行人穿越時，無論有
    無交通指揮人員指揮或號誌指示，均應暫停讓行人先行通過
    ，為道路交通安全規則第94條第3 項、第103 條第2 項所明
    定。被告考領有小型車駕駛執照，業據上開道路交通事故調
    查報告表(二)「駕駛資格情形」、「駕駛執照種類」欄所載明
    ，其於駕車行經前揭交岔路口時，本應善盡上開注意義務，
    而本件車禍發生當時之天候為晴、夜間有照明、柏油路面乾
    燥無缺陷、道路無障礙物、視距良好等情，亦為上開道路交
    通事故調查表(一)所載明，並無不能注意之情事，被告竟疏未
    禮讓行人穿越道上之告訴人優先通行，因而撞及告訴人，被
    告就本件事故之發生，顯有過失，至為明確。告訴人因本件
    車禍受有左肱骨頸骨折、左側頭部撕裂傷、左腓骨近端骨折
    、左髖臼骨折及髖關節脫臼、頭部外傷併腦震盪及枕骨骨折
    等傷害，已如前述，則被告之過失行為與告訴人所受之傷害
    結果間，顯然具有相當因果關係。綜上，本案事證已臻明確
    ，被告犯行洵堪認定，應予依法論科。
四、核被告李蒼元所為，係犯刑法第284 條第1 項前段之過失傷
    害罪。被告駕駛車輛行經行人穿越道不依規定讓行人優先通
    行，因而致人受傷，應依道路交通管理處罰條例第86條第1
    項之規定加重其刑。另被告於肇事後即託友人報警處理並留
    在現場，且在有偵查權限之人員或機關發覺犯罪嫌疑人前，
    主動向到場處理事故之員警陳明係肇事者，自首而接受裁判
    等，業據其陳明在卷，並有道路交通事故談話記錄表附卷足
    參( 詳前揭卷第30頁），合於自首之要件，爰依刑法第62條
    前段之規定減輕其刑，並與上開加重事由，依法先加重後減
    輕之。爰審酌被告於行經行人穿越道，未暫停讓行人先行通
    過致造成本件車禍，過失程度非輕，犯罪後坦承犯行，知所
    悔悟之犯罪後態度，告訴人所受傷害非輕，及被告肇事後迄
    今未與告訴人達成和解，然告訴人就民事賠償部分業已另行
    提起附帶民事訴訟（本院100 年度交附民字第310 號）等一
    切情狀，量處如主文所示之刑，並諭知易科罰金之折算標準
    ，以示警惕。
據上論斷，應依刑事訴訟法第273 條之1 第1 項、第299 條第1
項前段，道路交通管理處罰條例第86條第1 項，刑法第284 條第
1 項前段、第62條前段、第41條第1 項前段，刑法施行法第1 條
之1 第1 項、第2 項前段，判決如主文。
本案經檢察官柯學航到庭執行職務。
中    華    民    國   100    年    11    月    23    日
                    刑事第十五庭  法  官  李  蓓
以上正本證明與原本無異。
如不服本判決應於收受送達後10日內向本院提出上訴書狀，並應
敘述具體理由；其未敘述上訴理由者，應於上訴期間屆滿後20日
內向本院補提理由書（均須按他造當事人之人數附繕本）「切勿
逕送上級法院」。
                                  書記官  何惠文
中    華    民    國   100    年    11    月    23    日
附錄論罪科刑法條
道路交通管理處罰條例第86條第1項
汽車駕駛人，無駕駛執照駕車、酒醉駕車、吸食毒品或迷幻藥駕
車、行駛人行道或行經行人穿越道不依規定讓行人優先通行，因
而致人受傷或死亡，依法應負刑事責任者，加重其刑至二分之一
。
中華民國刑法第284條
因過失傷害人者，處6 月以下有期徒刑、拘役或5 百元以下罰金
，致重傷者，處1 年以下有期徒刑、拘役或5 百元以下罰金。
從事業務之人，因業務上之過失傷害人者，處1 年以下有期徒刑
、拘役或1 千元以下罰金，致重傷者，處3 年以下有期徒刑、拘
役或2 千元以下罰金。